【裁判字號】    96,訴,4468
【裁判日期】    970619
【裁判案由】    搶奪等
【裁判全文】
臺灣板橋地方法院刑事判決              96年度訴字第4468號
公  訴  人  臺灣板橋地方法院檢察署檢察官
被      告  丙○○
                    (現於臺灣嘉義監獄執行中)
上列被告因搶奪等案件，經檢察官提起公訴（96年度偵緝字第29
47號），本院判決如下：
    主  文
丙○○傷害人之身體，累犯，處有期徒刑參月；又意圖為自己不
法之所有，而搶奪他人之動產，累犯，處有期徒刑捌月。應執行
有期徒刑拾月。
    事  實
一、丙○○前因竊盜案件，經本院以90年度訴字第1984號判處有
    期徒刑8 月確定，於民國92年2 月23日執畢出監。另因傷害
    案件，經本院以92年度簡字第3651號判處應執行有期徒刑5
    月確定；又因違反毒品危害防制條例案件，經本院以93年度
    訴字第274 號判處有期徒刑9 月確定，上開二案經本院裁定
    定其應執行刑為1 年2 月，甫於94年8 月7 日縮刑期滿執畢
    出監。詎其猶不知悔改，於96年7 月4 日17時許，在臺北縣
    中和市○○路400 號旁空地，因與少年甲○○ (年籍詳卷)
    交往一事，與乙○○發生爭執，丙○○竟基於傷害人身體之
    犯意，持乙○○所攜帶之安全帽，毆打乙○○頭部，又以不
    明之小刀割傷乙○○之左臉頰，致乙○○受有頭部4 處挫傷
    瘀血、左臉挫傷瘀腫、左臉頰割傷2x 0.1x0.1公分等傷害。
    復意圖為自己不法所有，趁乙○○不備之際，強行取走乙○○之手機1 具得手後，即行離去。
二、案經乙○○訴由臺北縣政府警察局中和分局報告臺灣板橋地
    方法院檢察署檢察官偵查起訴。
    理  由
一、訊據被告丙○○坦承上開時地以安全帽毆打乙○○，以及取
    走乙○○手機等情不諱，惟否認有搶奪犯行，辯稱：手機是
    向乙○○借的，是乙○○交給伊。又伊僅有以安全帽毆打乙○○，並未持不明小刀割傷乙○○云云。經查：
（一）被告於上開時地以安全帽毆打乙○○頭部等事實，業據乙○○於警詢、偵查及本院審理中到庭證述綦詳，核與證人
      甲○○證述情節相符，並經被告自白不諱，也有誠泰醫院
      96年7 月4 日北府衛醫執字第1531041345號診斷證明書1
      件附於偵查卷可資佐證，此部分傷害事實應堪認定。又被
      告雖否認以不明小刀割傷乙○○臉頰，然此部分亦經乙○○指訴歷歷，並與上開診斷證明書上記載「左臉頰割傷2x
      0.1x0.1 公分」等傷害情形相符。被告空言否認此部分犯
      行應無足採，此部分傷害事實亦堪認定。
（二）又被告於上開時地搶奪乙○○手機一節，復據乙○○於警
      詢、偵查及本院審理中到庭證述明確。核與證人甲○○於
      警詢、偵查及本院審理中證述情節相符，並有通聯調閱查
      詢單附於偵查卷可資佐證。被告空言否認，辯稱是向乙○○借用云云，然既未經乙○○同意，又在毆打乙○○成傷
      之後取走乙○○之手機，謂係借用，誰人能信？
（三）綜上，本件傷害及搶奪犯行已臻明確，應依法論科。
二、核被告所為，係犯刑法第277 條第1 項傷害罪、第325 條第
    1 項之搶奪罪。被告所犯上開二罪間，犯意各別，行為互殊
    ，應分論併罰。又被告如事實欄所載之前科及刑之執行紀錄
    ，有臺灣高等法院被告前案紀錄表在卷可考，其於有有期徒
    刑執行完畢後，5 年內故意再犯本件有期徒刑以上之罪，為
    累犯，均應依刑法第47條第1 項加重其刑。爰審酌被告之素
    行、犯罪之動機、目的、手段、對被害人身體及財產上所生
    損害程度、犯罪後坦承部分傷害犯行，否認搶奪犯行之態度
    ，且未與告訴人達成和解等一切情狀，分別量處如主文所示
    之刑，並定其應執行刑。
據上論斷，應依刑事訴訟法第299 條第1 項前段，刑法第277 條
第1 項、第325 條第1 項、第47條第1 項、第51條第5 款，刑法
施行法第1 條之1 ，判決如主文。
本案經檢察官藍海凝到庭執行職務。
中    華    民    國    97    年    6     月    19    日
                    刑事第七庭  審判長法  官  胡堅勤
                                      法  官  吳佳穎
                                      法  官  李君豪
以上正本證明與原本無異。
如不服本判決，得自收受送達之日起10日內敘明上訴理由，向本
院提出上訴狀（須附繕本）。
                                      書記官  林文達
中    華    民    國    97    年    6     月    19    日
附錄本案論罪科刑法條全文：
刑法第277條第1項：
傷害人之身體或健康者，處3 年以下有期徒刑、拘役或1 千元以
下罰金。
刑法第325條第1項：
意圖為自己或第三人不法之所有，而搶奪他人之動產者，處6月
以上5年以下有期徒刑。


司法院資訊處製作；財團法人民間司法改革基金會備份。
